台灣基隆地方法院刑事判決　　　　　　　　　　　　　　九十年度易字第六一七號
　　公　訴　人　臺灣基隆地方法院檢察署檢察官
　　被　　　告　甲○○
右列被告因違反國家安全法案件，經檢察官提起公訴（九十年度偵緝字第五七號），
本院判決如左：
    主  文
甲○○共同違反人民入出境，應向內政部警政署入出境管理局申請許可，未經許可者
，不得入出境之規定，未經許可而入出境，累犯，處拘役伍拾日，如易科罰金，以參
佰元折算壹日。
    事  實
一、甲○○前於民國八十四年間分因肅清煙毒條例及麻醉藥品管理條例案件，經本院
    分別判處有期徒刑六月、四月確定，後經定其應執行之刑為九月，於八十五年三
    月二十一日易科罰金執行完畢。
二、甲○○於八十七年十月八日向陳美玉承租「勝大號」漁船欲出海捕，惟其明知人
    民未經許可，不得入出境，竟仍於八十七年十月間某日，與翁安枝（未據起訴）
    基於共同之犯意聯絡，均未向台北縣警察局金山分局野柳漁港駐在所取得許可，
    即由甲○○駕駛「勝大號」漁船搭乘船員翁安枝自野柳漁港出海並駛離我國領海
    ，俟駛至福建省外海某處（屬公海範圍），船隻不慎沈沒，甲○○、翁安枝經不
    詳大陸漁船救起並送至大陸地區，甲○○即單獨前往其為大陸地區人民妻子游菊
    芳位於福建省福州市之住處居住，迄至八十八年四月間某日，又搭乘不詳大陸船
    隻到達我國國境馬祖地區，未經申報進入我國國境後，再逕自購買台馬輪船票返
    回台灣。嗣因甲○○依結婚未滿二年，惟已生產子女之規定，申請其大陸地區妻
    子游菊芳來台居住，經內政部警政署入出境管理局發現甲○○、游菊芳之雙胞胎
    兒子許丕鈺、許丕煥為八十八年九月四日出生，推算受胎期間甲○○並無出境紀
    錄，而查獲上情。
三、案經基隆市警察局第四分局報請台灣基隆地方法院檢察署檢察官偵查起訴。
    理  由
一、訊據被告甲○○矢口否認未經申報即離開國境，並辯稱業經委託乙○○經營之大
    宏報關行報關出海。然查：
（一）證人乙○○到院證述，勝大號漁船自購入起均委託其所經營之大宏報關行負責
      報關，但不記得曾受被告委託報關出海，亦不記得是否曾於八十七年十月間為
      勝大號漁船報關出海等語。因此縱然乙○○曾為勝大號漁船報關出海，不足以
      認定被告八十七年十月份間出境之前，亦曾委託證人乙○○申報，復且證人就
      此部分亦答稱並無記憶，是以證人乙○○之證詞不足為被告八十七年十月間業
      經申報入出境之依據。
（二）又核閱八十七年十月間台北縣警察局金山分局野柳駐在所機漁船進出港紀錄登
      記簿影本，並無被告及勝大號漁船之進出港報關紀錄。被告確實並未申報而入
      出國境堪以認定。
（三）並有證人游菊芳於警訊中證述，被告於八十七年十月間至八十八年四月間止，
      與其同住於大陸地區。暨被告二名子女許丕鈺、許丕煥之出生證明二紙、內政
      部警政署入出境管理局八十九年八月三十日（八九）境居陽字第一０六四三五
      號函，大陸地區人民在台灣地區居留申請書、保證書、被告入出境紀錄等文件
      為證。
（四）依據上揭證物，足以認定被告並未申報獲得許可，即於八十七年十月間出境後
      ，又於八十八年四月間又入境。被告犯行洵堪認定，其辯稱曾經申報乃卸責之
      詞不足採信，應依法論科。
二、核被告所為係違反國家安全法第三條第一項之規定，而應依同法第六第一項規定
    處罰之未經許可入出境罪。被告與未據起訴之翁安枝間有犯意之聯絡，行為之分
  擔，均為共同正犯。被告前曾八十四年間分因肅清煙毒條例及麻醉藥品管理條例
    案件，經本院分別判處有期徒刑六月、四月確定，後經定其應執行之刑為九月，
    於八十五年三月二十一日易科罰金執行完畢，此有台灣高等法院刑案查註紀錄表
    在卷足徵，五年以內再犯本件有期徒刑以上之罪，為累犯，依刑法第四十七條規
    定加重其刑。爰審酌被告犯罪結果並未生重大危害等一切情狀，量處有期徒刑如
    主文所示之刑。
據上論結，應依刑事訴訟法第二百九十九條第一項前段、國家安全法第六條第一項、
刑法第十一條、刑法第二十八條、第四十七條、第四十一條第一項前段，罰金罰鍰提
高標準條例第二條，判決如主文。
本案經檢察官林明志到庭執行職務。
中      華      民      國      九十一      年     二     月     五     日
                                  臺灣基隆地方法院刑事第二庭
                                        法  官    王  翠  芬
右正本證明與原本無異。
對於本件判決如有不服，應於收受送達後十日內，向本院提出上訴書狀，上訴於臺灣
高等法院，並按他造當事人之人數附具繕本。
                                        書記官    明  祖  斌
中    華      民      國      九十一      年     二     月     七     日
附錄論罪法條
國家安全法第六條第一項：
違反第三條第一項規定未經許可入出境者，處三年以下有期徒刑、拘役或科或併科新
臺幣九萬元以下罰金。
